臺灣臺南地方法院民事判決
111年度簡上字第223號
上  訴  人  楊惟勲
被  上訴人  許淳晸
上列當事人間侵權行為損害賠償（交通）事件，上訴人對於民國
111年7月7日臺灣臺南地方法院臺南簡易庭111年度南簡字第774
號第一審判決提起上訴，本院於111年11月30日言詞辯論終結，
判決如下：
    主      文
原判決關於命上訴人給付被上訴人超過新臺幣貳拾貳萬零肆佰玖
拾柒元之本息部分，及該部分假執行之宣告，暨除確定部分外訴
訟費用之裁判均廢棄。
上開廢棄部分，被上訴人於第一審之訴駁回。
其餘上訴駁回。
第一審（除確定部分外）、第二審訴訟費用，由上訴人負擔10分
之9，其餘由被上訴人負擔。
    事實及理由
一、本件上訴人經合法通知，未於言詞辯論期日到場，經核無民
    事訴訟法第386條各款所列情事，爰依被上訴人之聲請，由
    其一造辯論而為判決。
二、被上訴人即原告方面：
（一）上訴人於民國109年5月2日5時22分許，駕駛車牌號碼000-
      0000自用小客車（以下簡稱Ａ車），沿臺南市安平區建平
      八街西向東方向行駛，行至與健康三街交岔口，未遵守支
      線道車應暫停讓幹線道車先行之道路交通安全規則，未暫
      停即駛入路口，適被上訴人駕駛車牌號碼000-0000營業用
      小客車（以下簡稱系爭車輛），沿健康三街南向北方向進
      入路口，遭上訴人駕駛之Ａ車撞擊毀損（以下簡稱系爭交
      通事故），上訴人就系爭交通事故之發生為有過失，而系
      爭車輛之車主已將其對上訴人之請求權讓與被上訴人，是
      被上訴人因系爭車輛維修60日，受有不能營業之損失新臺
      幣（下同）123,000元及系爭車輛維修費用231,930元之損
      害，爰依債權讓與、民法侵權行為之法律關係，請求上訴
      人賠償上開損害。並聲明：㈠上訴人應給付被上訴人354,9
      30元，及自起訴狀繕本送達翌日起至清償日止，按週年利
      率百分之5計算之利息；㈡願供擔保，請准宣告假執行。
（二）答辯聲明：請求駁回上訴。 
三、上訴人即被告方面：
（一）上訴人於原審及本院經合法通知，均未於言詞辯論期日到
      場。惟以上訴狀抗辯：系爭交通事故發生時Ａ車不是上訴
      人所駕駛，駕駛人係訴外人黃唯哲，訴外人黃唯哲因為沒
      有駕照，怕被開罰單，所以威脅上訴人承擔，並承諾會與
      被上訴人處理，被上訴人也知道Ａ車不是上訴人所駕駛等
      語。
（二）原審判命上訴人應給付被上訴人237,239元，及自111年5
      月5日起至清償日止，按週年利率百分之5計算之利息，並
      駁回被上訴人其餘之訴（被上訴人就原審駁回部分並未聲
      明上訴．此部分業已確定，不在本院審理之範圍內），上
      訴人不服提起上訴，並於本院聲明：⒈原判決廢棄。⒉被上
      訴人在第一審之訴及假執行之聲請均駁回。⒊第一、二審
      訴訟費用均由被上訴人負擔。
四、得心證之理由：　　
（一）被上訴人主張之前揭事實，業據其提出道路交通事故當事
      人登記聯單、車損照片、估價單、臺南市計程車客運業駕
      駛人每日營運成本概估暨營運基本概況及營運收入計算、
      汽車租賃契約、債權讓與契約、系爭車輛行車執照附卷為
      憑，並經本院向臺南市政府警察局第四分局調取本件交通
      事故相關卷宗資料查閱屬實。上訴人雖抗辯系爭交通事故
      發生時Ａ車不是上訴人所駕駛，駕駛人係訴外人黃唯哲云
      云，惟未提出任何證據以實其說，尚難憑採。本院依上開
      調查證據之結果，堪信被上訴人之主張為真實。
（二）按因故意或過失不法侵害他人之權利者，負損害賠償責任
      。汽車、機車或其他非依軌道行駛之動力車輛，在使用中
      加損害於他人者，駕駛人應賠償因此所生之損害。但於防
      止損害之發生，已盡相當之注意者，不在此限。民法第18
      4條第1項前段、第191條之2分別定有明文。被上訴人主張
      系爭車輛係計程車，因系爭交通事故受損，修復期間60日
      不能營業之損失123,000元【計算式：2050元（每日營業
      所得）×60日＝123,000元】乙節，業據提出臺南市計程車
      客運業駕駛人每日營運成本概估暨營運基本概況及營運收
      入計算為憑，堪信為真實。是被上訴人請求上訴人賠償不
      能營業之損失123,000元，核屬有據。
（三）再按不法毀損他人之物者，被害人得請求賠償其物因毀損
      所減少之價額，民法第196條定有明文。依前揭規定請求
      賠償物被毀損所減少之價額，得以修復費用為估定之標準
      ，但以必要者為限，而修理材料以新品換舊品，應予折舊
      (最高法院77年度第9次民事庭會議決議參照)。經查：
　　⒈系爭車輛因系爭交通事故支出修理費用計231,930元（其中
      零件：209,030元、板金2,500元、工資20,400元），而依
      被上訴人提出之結帳清單所示，其零件係以新零件更換損
      壞之舊零件，則計算上開零件損害賠償數額時，自應扣除
      折舊部分，始屬合理。
　　⒉依行政院所頒固定資產耐用年數表及固定資產折舊率表，
      運輸業用客車之耐用年數為4年，依定率遞減法每年應折
      舊千分之438；而系爭車輛為營業用小客車，出廠年份為1
      07年8月，系爭交通事故發生日為109年5月2日，零件扣除
      折舊後之修復費用（損害額）為74,597元（計算式詳如附
      表）。
　　⒊綜上，被上訴人得請求上訴人賠償系爭車輛之修復費用（
      損害額）為97,497元（計算式：零件74,597元＋工資20,40
      0元＋2,500元＝97,497元）。
（四）綜上，被上訴人得請求上訴人賠償之金額為220,497元【
      計算式：97,497元（修復費用）＋123,000（不能營業之損
      失）＝220,497元】
五、綜上所述，被上訴人依民法第184條第1項前段請求上訴人給
    付220,497元，及自起訴狀繕本送達翌日即111年5月5日起至
    清償日止，按週年利率百分之5計算之遲延利息，為有理由
    ，應予准許；逾此範圍之請求，為無理由，應予駁回。原審
    就超過上開應准許部分及其假執行宣告，為上訴人敗訴之判
    決，容有違誤，上訴人上訴指摘原審判決此部分不當，求予
    廢棄改判，為有理由，應予廢棄。至上開應准許部分，原審
    為上訴人敗訴之判決，並無不合，上訴人指摘原判決此部分
    不當，求予廢棄改判，為無理由，應予駁回。
六、據上論結，本件上訴為一部有理由、一部無理由，依民事訴
    訟法第436條之1第3項、第385條第1項前段、第449條第1項
    、第450條、第79條，判決如主文。
中　　華　　民　　國　　111 　年　　12　　月　　14　　日
                        臺灣臺南地方法院民事第二庭
                            審判長法官  張 玉 萱
                                  法官  洪 碧 雀
                                  法官  王 獻 楠
以上正本證明與原本無異。
本件不得上訴。
中　　華　　民　　國　　111 　年　　12　　月　　14　　日
                            書  記  官  蕭 雅 文
附表：（元以下四捨五入）     年數 折           舊           額  折    舊    後    餘   額   計   算    方   式 金    額 計   算  方  式 金    額 1 年 209,030×0.438 91,555元 209,030－91,555 117,475元 10月 117,475×0.438×10/12 42,878元 117,475－42,878 74,597元